臺灣高等法院臺南分院刑事判決
111年度上訴字第1269號
上  訴  人  
即  被  告  徐家豪



上列上訴人因廢棄物清理法案件，不服臺灣臺南地方法院110年
度訴字第1320號，中華民國111年8月31日第一審判決（起訴案號
：臺灣臺南地方檢察署110年度偵緝字第872號），提起上訴，本
院判決如下：
    主  文
上訴駁回。                                              
    事實及理由
一、經本院審理結果，認第一審以上訴人即被告徐家豪共同犯廢
    棄物清理法第46條第4款之未經許可，從事廢棄物清除、處
    理罪，判處有期徒刑1年8月，認事用法及量刑均無不當，應
    予維持，並引用第一審判決書記載之事實、證據及理由（如
    附件）。
二、被告上訴意旨略以：被告於該日雖有駕駛系爭聯結車，自國
    道○號高速公路南下，接東西向00快速道路往東下交流道後
    ，再接000縣道行駛，並到000縣道與○○高的涵洞迴轉，然是
    為了下去買菸、飲料、洗手及上廁所，被告車輛並未行經案
    發地點的產業道路，亦無傾倒廢棄物之行為。原審判決引用
    之證據不能證明被告犯罪，違反無罪推定原則云云。
三、經查：
  ㈠原審綜合①被告之供述，②證人即發現案發地點土地遭開挖之
    魏清江證述其於110年4月3日中午曾到案發地點，當時該處
    （即北側）還舖著柏油路，鐵圍欄尚未被破壞，於翌日即4
    日早上7時去果園工作時，發現案發地點已被破壞開挖，鐵
    圍欄被破壞，靠近圍欄的樹木被破壞後上面堆置很多泥土等
    語；③證人即承辦員警陳麒翔證述其調取案發當晚附近監視
    器畫面，發現有一輛很長的車子往掩埋地點的產業道路進去
    等語，並於職務報告中載明其調取同年月3日12時至翌日即4
    日18時之監視器，發現被告駕駛之系爭聯結車於同年月3日2
    2時南向北行經○○派出所前，當時車廂覆蓋帆布緊貼車廂，
    該車復於同日22時24分北向南行經該派出所前，當時監視器
    畫面所示該車廂帆布有移動過跡象，且車廂正後方有塵土痕
    跡等情；及卷內相關證據，認：
  １依證人魏清江警詢中之證述，可知案發地點遭人載運、傾倒
    廢棄物之時間點，係於110年4月3日下午至同年月4日早上7
    點之間。
　２依員警製作之道路完整相關位置圖、監視器翻拍照片，被告
    駕駛系爭聯結車於110年4月3日22時許，由南往北行駛經過○
    ○派出所時，附載之車斗上方蓋有黑色帆布，衡以一般人之
    社會生活經驗，若非車斗內載有物品，實無須另行以帆布覆
    蓋遮蔽，然於24分鐘後之22時24分許，系爭聯結車由北往南
    行經該派出所前時，該車斗上方原先覆蓋之黑色帆布明顯有
    移動過之跡象，足徵被告駕駛系爭聯結車於此24分鐘之期間
    ，係將車斗內裝之物載運至該派出所附近處所卸載，恰巧案
    發地點於同年月3日下午至4日早上7點間為人載運、傾倒廢
    棄物，相互勾稽，足證案發地點掩埋之廢棄物係由被告當時
    駕駛系爭聯結車所載運、傾倒無誤。另就被告所辯，亦詳述
    不足採之理由（見附件原判決理由欄貳、四所述）。
  ㈡經核原審已就卷內證據調查結果，為綜合判斷後，詳述認定
    被告有罪及其所辯不足採信之理由，所為之論斷均有卷存證
    據可資佐證，且無違背經驗法則及論理法則。
  ㈢被告於本院審理中雖以上情置辯，但查：
  １被告於警、偵訊中已明確供述其駕駛系爭聯結車確有行經案
    發地點的產業道路（警卷第10頁、偵緝卷第24頁），於原審
    審理中亦供稱「我是在那個時間點路過而已」（原審卷第56
    頁），僅抗辯其是因下交流道買飲料，路太小不容易迴轉，
    所以沿路找迴轉的地點（警卷第8頁、原審卷第98頁）；佐
    以員警陳麒翔製作之道路完整相關位置圖（營偵卷第29頁）
    ，載運廢棄物之車輛須沿000縣道行駛轉入案發地點之產業
    道路，被告於事發當晚駕駛聯結車往返000縣道之○○派出所
    前，可見被告事發當日確有行經案發地點之產業道路，被告
    事後於本院審理中否認曾行經案發地點的產業道路云云，已
    無可採。
  ２被告雖又辯稱其駕駛系爭聯結車，為避免帆布斷掉，車斗上
    方平時都是蓋著帆布，有需要裝料時才會打開帆布，照片中
    其車斗覆蓋的帆布有動到，可能是因被告未將帆布的繩子拉
    好，帆布隨風飄揚所致，並非是因載送該廢棄物傾倒而移動
    云云。然員警陳麒翔調取案發地點附近之000縣道路監視器
    ，將110年4月3日12時至翌日（4日）18時之監視器畫面逐一
    過濾結果，此段期間行經○○派出所（距離案發地點約1.8公
    里）可能裝載廢棄物之大型車輛，唯有被告駕駛之系爭聯結
    車於監視器畫面顯示同年月3日22時許，沿000縣道路由南往
    北行駛經過該派出所，此時系爭聯結車附載之車斗上方全部
    有黑色帆布覆蓋，並自車斗後方向下包住車斗，但於同日24
    分鐘後即監視器畫面顯示之22時24分許，系爭聯結車又沿該
    路由北往南行駛經過該派出所時，後附車斗上方之黑色帆布
    有移動未完全覆蓋之情事（警卷第34-35頁、營偵卷第51-53
    頁照片、第27-28頁員警職務報告）；而細觀系爭聯結車後
    附載之車斗帆布移動未完全覆蓋之情況（警卷第35頁、營偵
    卷第53頁編號17照片），顯非係因受風力影響而有飄移所造
    成；被告所辯已難採信。復參酌案發地點另一側（南側）於
    同年3月30日亦曾遭人傾倒廢棄物（與案發地點不同），經
    員警陳麒翔調取同年3月29日至4月1日之監視器過濾後，發
    現有輛車廂車牌號碼00-00號之半聯結車行經該派出所前往
    案發地點方向，去程時車廂覆蓋帆布，返程時車廂褪去帆布
    ，車斗內已無物品（警卷第19-21頁、營偵卷第39-41頁照片
    、第27頁職務報告）；及徵諸一般人之社會生活經驗，若非
    車斗內載有物品，實無須另行以帆布覆蓋遮蔽等情相符；是
    本院綜合上情，足認被告駕車於110年4月3日22時許行經○○
    派出所時，後附之車斗內應載有物品，始將帆布拉起以上開
    方式包覆車斗，嗣因欲將該車斗內之物品卸載而移動該帆布
    ，於返程時該車斗覆蓋之帆布才呈現未完全包覆之狀況。又
    若果真如被告所辯是為避免帆布斷裂，衡情亦無持續以帆布
    覆蓋車斗，於需要裝料時打開帆布，裝料完畢後再將帆布拉
    起覆蓋之必要，因此種使用方式無異增加帆布使用時間及斷
    裂之風險，被告上開所辯，顯無足採。
  ３被告另辯稱其行駛國道○號高速公路時，因友人介紹之「陀螺
    」臨時取消工作，其要北上返程時，想順便買飲料、菸、洗
    手及上廁所，才會下高速公路，接東西向00快速道路往東下
    交流道後，再接000縣道行駛；系爭聯結車車斗10公尺長，
    是43噸的車，能不能過304ｋ+458處的箱涵，已有問題，且聯
    結車軸距較長，在案發地點無法迴轉；又聯結車車斗只有54
    立方公尺，不可能傾倒100多立方公尺的廢棄物云云。然查
    ：
 　 ⒈被告迄今均未能提出友人介紹之「陀螺」之聯絡電話、真
      實姓名等供查證，且依被告歷次供述，其是自新北市○○地
      區南下欲至高雄做廠內運輸工作（原審卷第97頁），路途
      非短，駕駛系爭聯結車所耗費的油料、過路費不少，且花
      費時間甚長，基於成本及收益考量，就其工作地點、工作
      內容及時數，與對方聯繫之方式等詳細資料，事前應有所
      瞭解及規劃，並據以計算其所耗費成本、可得之收益。然
      被告就其工作詳細地點，該名「陀螺」之人身分、聯絡電
      話等，迄至本院審理時，均未能提供相關資料。於歷次訊
      問中，就此節或供稱「去高雄做運輸工作，詳情還要回去
      查」、或稱「工期不一定」、或稱「有換過手機，相關通
      聯紀錄可能不在了，手機門號是我上網買的，我也不知道
      申請人是誰」、或供稱「我朋友還沒有回覆我關於『陀螺』
      的真實姓名及使用電話號碼」、「（有無問到綽號『陀螺』
      之真實姓名及使用之電話號碼）沒有，我聯絡不上」（偵
      緝卷第23-24、37、41頁、原審卷第97頁）。再稽之被告
      事發當天駕駛聯結車行駛國道○號高速公路南下之路程，
      除於該日21時36分08秒、21時38分57秒分別行駛於○○至○○
      ，○○至○○系統（連接台00）外，並無其他行駛國道○號高
      速公路南下路段之紀錄，有車輛通行明細可按（營偵卷第
      107-108頁），則被告辯稱其當天自新北市○○地區南下，
      要至高雄工作云云，亦有可議。
 　 ⒉再稽之系爭聯結車途經内角派出所之街景（警卷第33-35頁
      ），沿路已無行人，燈光昏暗，縱有營業處所亦已結束營
      業，且案發地點之產業道路又地處偏僻；而被告是於該日
      21時38分57秒下高速公路連接台00線，已如上述，時間已
      晚，自北部南下已耗費相當時間及油費、過路費等費用，
      衡情豈有可能再為了買飲料、香菸而下高速公路，行駛路
      況不明之陌生道路，甚至走000縣道轉進偏僻之案發地點
      產業道路。另依被告當時行駛國道○號高速公路南下路段
      之路況，其欲北返亦無須下高速公路，即可由國○連接00
      快速道路之交流道系統直接迴轉北返（本院卷第77頁），
      縱為上廁所、洗手，亦可就近在附近之高速公路休息站為
      之，又豈有下高速公路行駛陌生路段，再停放於路邊以其
      車上水桶的水洗手之理（本院卷第63頁），更屬無稽。
    ⒊又案發地點位處國道○號高速公路北上000k+000箱涵旁，出
      該箱涵即有2叉路，路面可供迴車之用，另案發地點產業
      道路路寬，與入口起點至迄點連接轉彎處皆為3.5公尺（
      或以上）；而經測得與系爭聯結車同款車輛實際車寬為2.
      5公尺，案發現場最寬距離為5.5公尺、最窄距離為4.5公
      尺，有員警職務報告、現場勘查路寬情形照片可稽（營偵
      卷第28、30-32、95-98頁），並無被告所辯聯結車無法迴
      車，或依聯結車車長、車寬等情，無法至案發地點傾倒廢
      棄物之情事。是被告所辯，或與常理不符，或與調查所得
      之案發現場不符，均係事後圖卸刑責之詞，並無可採。
  ㈣被告確有於上開監視器攝得之時間，駕駛聯結車至案發地點
    ，且依被告所辯自新北市○○區南下，考量其成本、收益等狀
    況，及上開監視器攝得系爭聯結車後附車斗是以帆布覆蓋之
    情狀，被告應是載運一車斗數量之廢棄物至案發地點傾倒。
    又被告於當晚22時駕駛聯結車行經○○派出所至案發地點傾倒
    前，於另處監視器時間（較標準時間慢約5-6分鐘，以下時
    間均為監視器時間）21時34分有一曳引車半拖車載怪手沿00
    0○○公路北往南行駛（監視器向南），並閃爍左轉方向燈，
    此時距產業道路路口約50公尺，再左轉進入連接案發地點之
    產業道路（營偵卷第61-63頁）；被告當晚22時24分回程經
    過該派出所後，於翌日即4日凌晨零時37分許，又有一曳引
    車半拖車未懸掛車牌，自000縣道○○派出所北向南行駛（營
    偵卷第55頁）。而案發地點遭人傾倒廢棄物後，該現場遺留
    疑似怪手履帶痕跡（營偵卷第37頁）；證人魏清江證述同年
    4月4日早上7時許再去果園工作時，發現案發地點被破壞開
    挖，靠近圍欄的樹木被破壞後上面堆置很多泥土（警卷第18
    頁），嗣經在案發地點開挖發現遭人傾倒一般廢棄物（營偵
    卷第37-38頁），足認被告駕駛系爭聯結車載送廢棄物至案
    發地點傾倒前，已有一身分不詳之成年人駕駛曳引車半拖車
    載怪手到達該地點，並於傾倒後，再由身分不詳之成年人操
    作怪手加以掩埋處理，事後並分別駕車離開案發現場，則被
    告與該名不詳姓名成年人就本件非法清除、處理一般廢棄物
    ，顯有犯意聯絡及行為分擔，亦可認定。
四、綜上所述，被告確有駕駛系爭聯結車載運一般廢棄物至案發
    現場傾倒，並由與之有犯意聯絡之不詳姓名成年人操作怪手
    加以掩埋處理，而共同為一般廢棄物之清除、處理行為，被
    告所辯均係事後卸責之詞，並無可採，其上訴為無理由，應
    予駁回。
據上論結，應依刑事訴訟法第373條、第368條，判決如主文。
本案經檢察官陳昆廷提起公訴，檢察官李宛凌到庭執行職務。
中　　華　　民　　國　　111 　年　　11　　月　　3 　　日
                  刑事第二庭    審判長法  官  楊清安
                                      法  官  蕭于哲
                                      法  官  陳珍如
以上正本證明與原本無異。
如不服本判決應於收受送達後20日內向本院提出上訴書狀，其未
敘述上訴理由者，並得於提起上訴後20日內向本院補提理由書（
均須按他造當事人之人數附繕本）「切勿逕送上級法院」。
　　　　　　　　　　　　　　　　　　　書記官  許睿軒
中　　華　　民　　國　　111 　年　　11　　月　　3 　　日
附錄本案論罪科刑法條全文：
廢棄物清理法第46條
有下列情形之一者，處1年以上5年以下有期徒刑，得併科新臺幣
1千5百萬元以下罰金：
一、任意棄置有害事業廢棄物。
二、事業負責人或相關人員未依本法規定之方式貯存、清除、處
    理或再利用廢棄物，致污染環境。
三、未經主管機關許可，提供土地回填、堆置廢棄物。
四、未依第41條第1項規定領有廢棄物清除、處理許可文件，從
    事廢棄物貯存、清除、處理，或未依廢棄物清除、處理許可
    文件內容貯存、清除、處理廢棄物。
五、執行機關之人員委託未取得許可文件之業者，清除、處理一
    般廢棄物者；或明知受託人非法清除、處理而仍委託。
六、公民營廢棄物處理機構負責人或相關人員、或執行機關之人
    員未處理廢棄物，開具虛偽證明。


附件：
臺灣臺南地方法院刑事判決
110年度訴字第1320號
公　訴　人　臺灣臺南地方檢察署檢察官
被　　　告　徐家豪　男　(民國00年0月00日生)
　　　　　　　　　　身分證統一編號：Z000000000號
　　　　　　　　　　住新北市○○區○○街000○00號6樓
　　　　　　　　　　居新北市○○區○○路000巷0弄00號1樓
上列被告因廢棄物清理法案件，經檢察官提起公訴（110年度偵
緝字第872號），本院判決如下：
    主    文
徐家豪共同犯廢棄物清理法第四十六條第四款之非法清理廢棄物
罪，處有期徒刑壹年捌月。
    犯罪事實
一、徐家豪知悉自己未領有廢棄物清除、處理許可文件，竟與身
    分不詳之成年人共同基於違法清理廢棄物之犯意聯絡，於民
    國110年4月3日傍晚某時許，駕駛車牌000-0000號曳引車聯
    結車牌000-0000號拖車（下稱系爭聯結車），自新北市○○地
    區南下，在不詳地點載運一般廢棄物後，於同日22時許，駛
    至臺南市○○區○○里國道○號高速公路北上000k+000箱涵旁國
    有土地(下稱案發地點)傾倒，再由身分不詳之成年人操作挖
    土機挖掘土方加以掩埋，以此方式從事廢棄物清除、處理之
    行為。嗣鄰地果園主人魏清江於同年4月4日7時許前往果園
    工作時，發現案發地點遭開挖、破壞，致電通知交通部高速
    公路局南區養護工程分局，經該局人員報警處理，並通知臺
    南市政府環境保護局於同年4月7日14時30分許至案發現場會
    同勘查，發現該處被掩埋一般廢棄物，復經警調閱相關路口
    監視器畫面後，始循線查悉上情。
二、案經臺南市政府警察局○○分局報告臺灣臺南地方檢察署檢察
    官偵查起訴。
    理    由
壹、證據能力部分：
    按被告以外之人於審判外之陳述雖不符刑事訴訟法第159條
    之1至之4等4條之規定，而經當事人於審判程序同意作為證
    據，法院審酌該言詞陳述或書面陳述作成時之情況，認為適
    當者，亦得為證據，同法第159條之5第1項定有明文。經查
    ，本案下列據以認定被告徐家豪犯罪所引用之供述證據，因
    被告於本院準備程序時，表示同意作為證據，而本院審酌上
    開供述證據資料製作時之情況，無不當取供及證明力明顯過
    低之瑕疵，認以之作為證據應屬適當，揆諸前開規定，認上
    開證據應有證據能力。除上開供述證據外，本案下列據以認
    定被告犯罪之非供述證據，並無證據證明係公務員違背法定
    程序取得，依同法第158條之4規定反面解釋，亦均有證據能
    力。　
貳、訊據被告固坦承未領有廢棄物清除、處理許可文件之事實，
    惟矢口否認有何違反廢棄物清理法犯行，辯稱：我是在那個
    時間點路過而已，本來從○○要去高雄做場內運輸，但被對方
    放鴿子，對方是朋友介紹的人綽號「陀螺」，名字不知道，
    是用LINE聯絡，當天開到○○時就知道被放鴿子，對方跟我說
    取消了，我就打算回臺北，經過00線是打算下去迴轉北上，
    順便買飲料，我的車很大台，不容易迴轉，我就繼續往前開
    ，找大條的路迴轉出來，順便路邊洗手、上廁所云云。經查
    ：
一、被告於案發當天係自新北市○○地區駕駛系爭聯結車南下，並
    於上開時間經過案發地點之事實，業據被告於警詢、偵查及
    本院審理時坦承不諱，且就當天另有一名身分不詳之成年人
    隨後於案發地點操作挖土機挖掘土方，將一般廢棄物加以掩
    埋，以及鄰地果園主人魏清江發現案發地點遭開挖、破壞，
    通知交通部高速公路局南區養護工程分局後，由該局人員報
    警並通知臺南市政府環境保護局會同勘查，發現該處被掩埋
    一般廢棄物等事實，亦為被告所不爭執，核與證人魏清江於
    警詢中、證人即員警陳麒翔於偵查中之證述情節，均相符合
    ，復有員警陳麒翔所製作之監視器及廢棄物掩埋處之道路完
    整相關位置圖、現場照片、監視器翻拍照片、(車號：000-0
    000號)國道ETC車輛通行明細及照片、被告持用之000000000
    0號行動電話通聯紀錄、交通部高速公路局南區養護工程分
    局110年4月9日南○字第1105460440號函附會勘紀錄在卷可證
    ，此部分之事實，首堪認定。
二、依據證人魏清江於警詢時證稱：原本我於110年4月1日早上
    看到的是（案發地點）前半段被開挖破壞（非本案起訴範圍
    ）；後來我於110年4月4日早上7時許，要再去果園工作時，
    又發現靠近涵洞這一側的後半段被破壞開挖，且鐵圍欄被破
    壞；我在110年4月3日中午跟下午都有到案發現場看，當時
    後半段還是鋪著柏油路，且鐵圍欄跟樹木尚未遭破壞等語（
    見警卷第18、130頁），故可知案發地點遭人載運、傾倒廢
    棄物之時間點，係於110年4月3日下午至同年月4日早上7時
    之間。
三、另依前述員警製作之道路完整相關位置圖可知，載運廢棄物
    之車輛必須沿臺南市○○區000縣道路行駛轉入產業道路，始
    能抵達案發地點，而員警調閱案發地點附近之000縣道路監
    視器於110年4月3日下午至同年月4日早上7時前此段期間之
    錄影畫面逐一過濾結果，此段期間行經○○派出所（距離案發
    地點約1.7公里）之可能裝載廢棄物之大型車輛，唯有被告
    所駕駛之系爭聯結車於監視器畫面顯示110年4月3日22時許
    ，沿000縣道路由南往北行駛經過○○派出所，並於24分鐘後
    即監視器畫面顯示之22時24分許，又沿000縣道路由北往南
    行駛經過○○派出所，除此之外，沒有其他可能裝載廢棄物之
    大型車輛行經○○派出所，有前述監視器翻拍照片可證（見警
    卷第49至53頁）。再細觀此等照片可察知，被告駕駛之系爭
    聯結車於110年4月3日22時許，由南往北行駛經過○○派出所
    時，附載之車斗上方蓋有黑色帆布，衡以一般人之社會生活
    經驗，若非車斗內載有物品，實無須另行以帆布覆蓋遮蔽，
    然於24分鐘後之22時24分許，系爭聯結車由北往南行經○○派
    出所前時，該車斗上方原先覆蓋之黑色帆布明顯有移動過之
    跡象，足徵被告駕駛之系爭聯結車於此24分鐘之期間，係將
    車斗內裝之物載運至○○派出所附近處所卸載，恰巧案發地點
    於110年4月3日下午至110年4月4日早上7時間為人載運、傾
    倒廢棄物，相互勾稽，足證案發地點掩埋之廢棄物係由被告
    當時駕駛系爭聯結車所載運、傾倒無誤。
四、被告雖以前詞置辯，然從監視器翻拍照片可知，000縣道路
    並非寬敞，與被告所稱要找較為大條的路迴轉，顯有扞格之
    處，且被告於警詢時自承對南部路線不熟（見警卷第9頁）
    ，若僅是單純要迴轉北上，豈有自國道0號下交流道後，沿
    台00線快速道路，再接000縣道路行經偏僻之案發地點後，
    始原路折返之理，如此迂迴行徑，不僅耗費相當時間，更與
    常情不符，啟人疑竇。再者，被告雖稱是經由綽號「陀螺」
    之人介紹前往高雄工作，衡以被告當天係駕駛系爭聯結車自
    新北市○○地區南下，一路行至案發地點附近後，再折返北上
    ，整趟行程所耗費之油錢、過路費非少，其必定有高於成本
    支出效益之動機、目的，始合常理，惟被告竟於偵查中供稱
    ：我還不知道工作地點，想說可能是砂石場等語（見偵緝字
    卷第24頁），實難想像被告在未知工作地點及詳細內容，而
    據以計算其所耗費成本、可得收益之情況下，即輕率應允駕
    駛系爭聯結車長途南下，要與常理有違。況且，被告迄今亦
    未能提出綽號「陀螺」之人真實姓名、聯絡資料供查核以實
    其說，在在顯示其上開所辯，顯屬卸責之詞，不足採信。
五、綜合上述，被告前詞所辯，無非事後編纂之詞，不足採信。
    本案事證明確，被告犯行洵堪認定，應依法論科。　　
參、論罪科刑：
一、按從事廢棄物清除、處理業務者，應向直轄市、縣（市）主
    管機關或中央主管機關委託之機關申請核發公民營廢棄物清
    除處理機構許可文件後，始得受託清除、處理廢棄物業務，
    廢棄物清理法第41條第1項前段定有明文。又廢棄物清理法
    第46條第4款規定之「貯存」、「清除」及「處理」，依事
    業廢棄物貯存清除處理方法及設施標準第2條第1款至第3款
    規定，「貯存」：指事業廢棄物於清除、處理前，放置於特
    定地點或貯存容器、設施內之行為；「清除」：指事業廢棄
    物之收集、運輸行為；「處理」：指⒈中間處理：指事業廢
    棄物在最終處置或再利用前，以物理、化學、生物、熱處理
    或其他處理方法，改變其物理、化學、生物特性或成分，達
    成分離、減積、去毒、固化或穩定之行為。⒉最終處置：指
    衛生掩埋、封閉掩埋、安定掩埋或海洋棄置事業廢棄物之行
    為。⒊再利用：指事業產生之事業廢棄物自行、販賣、轉讓
    或委託做為原料、材料、燃料、填土或其他經中央目的事業
    主管機關認定之用途行為，並應符合其規定者而言。
二、經查，本案被告係駕駛系爭聯結車載運一般廢棄物至案發地
    點傾倒後，再由另一名身分不詳之成年人操作挖土機挖掘土
    方加以掩埋。故核被告所為，係犯廢棄物清理法第46條第4
    款前段之未經許可，從事廢棄物清除、處理罪。公訴意旨認
    為被告所為尚有廢棄物清理法第46條第4款規定之「貯存」
    行為，然依前揭說明，被告所為已屬最終處置，並非於清除
    、處理前，放置於特定地點之行為，故公訴意旨容有誤會，
    惟此僅係同一法條所規定之行為態樣不同，自毋庸變更起訴
    法條。
三、被告與另一名操作挖土機之身分不詳成年人間，有犯意聯絡
    及行為分擔，應論以共同正犯。
四、爰審酌被告違法清除、處理一般廢棄物，破壞自然環境生態
    ，有害土地利用，漠視環境保護之重要性，應予非難；兼衡
    被告犯後矢口否認之態度，暨其供稱為○○肄業、目前擔任○○
    ○、月薪約1萬至3萬元、未婚等一切情狀，量處如主文所示
    之刑，以示懲儆。
據上論斷，應依刑事訴訟法第299 條第1 項前段，判決如主文。
本案經檢察官陳昆廷提起公訴，檢察官莊士嶔到庭執行職務。

中　　華　　民　　國　　111 　年　　8 　　月　　31　　日
　　　　　　　　　刑事第十五庭  審判長法  官  莊政達
　　　　　　　　　                    法  官  李音儀
　　　　　　　　　                    法  官  陳貽明
以上正本證明與原本無異。
如不服本判決應於收受本判決後20日內向本院提出上訴書狀，並
應敘述具體理由。其未敘述上訴理由者，應於上訴期間屆滿後20
日內向本院補提理由書狀（均須按他造當事人之人數附繕本）「
切勿逕送上級法院」。 
　　　　　　　　　　　　　　　   　　 書記官  洪翊學
中　　華　　民　　國　　111 　年　　8 　　月　　31　　日

附錄本案論罪科刑法條：
廢棄物清理法第46條
有下列情形之一者，處1年以上5年以下有期徒刑，得併科新臺幣
1千5百萬元以下罰金：
一、任意棄置有害事業廢棄物。
二、事業負責人或相關人員未依本法規定之方式貯存、清除、處
    理或再利用廢棄物，致污染環境。
三、未經主管機關許可，提供土地回填、堆置廢棄物。
四、未依第41條第1項規定領有廢棄物清除、處理許可文件，從
    事廢棄物貯存、清除、處理，或未依廢棄物清除、處理許可
    文件內容貯存、清除、處理廢棄物。
五、執行機關之人員委託未取得許可文件之業者，清除、處理一
    般廢棄物者；或明知受託人非法清除、處理而仍委託。
六、公民營廢棄物處理機構負責人或相關人員、或執行機關之人
    員未處理廢棄物，開具虛偽證明。